【裁判字號】    99,訴,159
【裁判日期】    990907
【裁判案由】    偽造文書等
【裁判全文】
臺灣桃園地方法院刑事判決               99年度訴字第159號
公  訴  人  臺灣桃園地方法院檢察署檢察官
被      告  丁  ○
選任辯護人  金  鑫律師
被      告  丙○○
            甲○○
上列被告因偽造文書等案件，經檢察官提起公訴（97年度偵字第
25011 號），本院判決如下：
    主  文
丁○牙保贓物，處有期徒刑捌月。又共同行使偽造公文書，足以
生損害於公眾及他人，處有期徒刑壹年貳月，扣案如附表二編號
一所示私文書上偽造之「華鑫重機代理有限公司」及其負責人印
文各壹枚，以及如附表二編號三所示公文書上偽造之「臺中關稅
局完稅免簽證文件專用章」公印文、「陳重光印」印文各壹枚均
沒收；未扣案偽造之「華鑫重機代理有限公司」及其負責人印章
各壹枚，以及「臺中關稅局完稅免簽證文件專用章」、「陳重光
印」印章各壹枚均沒收。又共同牙保贓物，處有期徒刑捌月。又
共同行使偽造公文書，足以生損害於公眾及他人，處有期徒刑壹
年貳月，扣案如附表三編號一所示私文書上偽造之「華鑫重機代
理有限公司」及其負責人印文各壹枚、如附表三編號二所示私文
書上偽造之「嘉義縣當舖商業流當物公會」及「蔡天讚」印文各
壹枚，以及如附表三編號三所示公文書上偽造之「臺中關稅局完
稅免簽證文件專用章」公印文、「楊水勝」印文各壹枚均沒收；
未扣案偽造之「華鑫重機代理有限公司」及其負責人印章各壹枚
、「嘉義縣當舖商業流當物公會」及「蔡天讚」印章各壹枚，以
及「臺中關稅局完稅免簽證文件專用章」、「楊水勝」印章各壹
枚均沒收。應執行有期徒刑年肆月，扣案如附表二編號一所示
私文書上偽造之「華鑫重機代理有限公司」及其負責人印文各壹
枚、如附表二編號三所示公文書上偽造之「臺中關稅局完稅免簽
證文件專用章」公印文、「陳重光印」印文各壹枚、如附表三編
號一所示私文書上偽造之「華鑫重機代理有限公司」及其負責人
印文各壹枚、如附表三編號二所示私文書上偽造之「嘉義縣當舖
商業流當物公會」及「蔡天讚」印文各壹枚，以及如附表三編號
三所示公文書上偽造之「臺中關稅局完稅免簽證文件專用章」公
印文、「楊水勝」印文各壹枚均沒收；未扣案偽造之「華鑫重機
代理有限公司」及其負責人印章各壹枚、「嘉義縣當舖商業流當
物公會」及「蔡天讚」印章各壹枚，以及「臺中關稅局完稅免簽
證文件專用章」、「陳重光印」、「楊水勝」印章各壹枚均沒收
。
甲○○共同牙保贓物，處有期徒刑陸月。又共同行使偽造公文書
，足以生損害於公眾及他人，處有期徒刑壹年，扣案如附表三編
號一所示私文書上偽造之「華鑫重機代理有限公司」及其負責人
印文各壹枚、如附表三編號二所示私文書上偽造之「嘉義縣當舖
商業流當物公會」及「蔡天讚」印文各壹枚，以及如附表三編號
三所示公文書上偽造之「臺中關稅局完稅免簽證文件專用章」公
印文、「楊水勝」印文各壹枚均沒收；未扣案偽造之「華鑫重機
代理有限公司」及其負責人印章各壹枚、「嘉義縣當舖商業流當
物公會」及「蔡天讚」印章各壹枚，以及「臺中關稅局完稅免簽
證文件專用章」、「楊水勝」印章各壹枚均沒收。應執行有期徒
刑壹年貳月，扣案如附表三編號一所示私文書上偽造之「華鑫重
機代理有限公司」及其負責人印文各壹枚、如附表三編號二所示
私文書上偽造之「嘉義縣當舖商業流當物公會」及「蔡天讚」印
文各壹枚，以及如附表三編號三所示公文書上偽造之「臺中關稅
局完稅免簽證文件專用章」公印文、「楊水勝」印文各壹枚均沒
收；未扣案偽造之「華鑫重機代理有限公司」及其負責人印章各
壹枚、「嘉義縣當舖商業流當物公會」及「蔡天讚」印章各壹枚
，以及「臺中關稅局完稅免簽證文件專用章」、「楊水勝」印章
各壹枚均沒收。
甲○○其餘被訴故買贓物、行使偽造公文書部分均無罪。
丙○○無罪。
    事  實
一、丁○前係「長榮車輛保管場」之業務員，負責二手汽車之銷
    售，明知某真實姓名年籍不詳之成年男子所託售如附表一編
    號一所示之自用小客車（下稱Ａ車），係以失竊車輛變造車
    身號碼（原車身號碼及變造後之車身號碼均詳見附表一編號
    一所載）之贓車，為牟取暴利，仍基於牙保贓物之犯意，並
    與該姓名年籍不詳之成年男子共同基於行使變造準私文書、
    行使變造私文書、行使偽造私文書、行使偽造公文書之犯意
    聯絡，由該姓名年籍不詳之成年男子，於民國96年9 月18日
    至同年10月8 日間之某日，在臺灣某不詳地點，將Ａ車及於
    不詳時地、以不詳方式變造如附表二編號二所示之私文書，
    偽造如附表二編號一所示之私文書、偽造如附表二編號三所
    示之公文書交予丁○，委其銷售，嗣於96年9 月中旬，戊○○（所涉故買贓物犯行業經檢察官為緩起訴處分確定）在雅
    虎奇摩拍賣網站見以「盧先生」為名，刊登拍賣BMW 廠牌、
    X5 3.0型號、黑色休旅車之廣告，而撥打廣告所載「盧先生
    」之0000000000號行動電話門號，與自稱「盧先生」之丁○
    聯絡，相約於96年9 月30日下午4 時許，在國道1 號高速公
    路中壢休息站賞車，並議定以新臺幣（下同）82萬元成交，
    嗣戊○○於翌日（即96年10月1 日）致電丁○告知已備妥82
    萬元價金、相約於96年10月3 日交車付款，丁○則於96年10
    月1 日下午以上開行動電話門號致電戊○○，表示該車恰已
    售出，惟有另一輛相同廠牌、型號、款式，但顏色為銀色之
    休旅車（即Ａ車）待售，雙方遂再相約於98年10月8 日下午
    4 時許，在臺北市南港區市民中心地下2 樓停車場鑑賞車輛
    ，談妥以62萬元成交，並共同前往第一銀行松山銀行取交價
    款後，丁○即將已變造車身號碼之Ａ車、汽車鑰匙，及如附
    表二編號一至三所示偽造之汽車材料買賣合約書、變造之BM
    W 車輛原廠證明書、偽造之進口與貨物稅完（免）稅證明書
    （零件用）影本交予戊○○簽章、收執，表示Ａ車係「 BMW
    」原廠製造出廠之車輛、由「華鑫重機代理有限公司」出售
    ，且申報進口後業經臺中關稅局放行之意，而行使各該變造
    之準私文書、偽造之私文書、變造之私文書、偽造之公文書
    ，足以生損害於稅務機關對於車輛進口管理暨關稅徵收之正
    確性、交通監理機關對於車籍管理之正確性，及BMW 車廠、
    華鑫重機代理有限公司與戊○○。
二、丁○、甲○○前係「長榮車輛保管場」同事，亦為男女朋友
    ，渠等均明知某真實姓名年籍不詳之成年男子所託售如附表
    一編號二所示之自用小客車（下稱Ｂ車），係以如附表一編
    號二所示失竊車輛拼裝、變造車身號碼之贓車（原車身號碼
    及變造後之車身號碼均詳見附表一編號二所載），為牟取暴
    利，竟仍共同基於牙保贓物、行使變造準私文書、行使偽造
    私文書、行使偽造公文書之犯意聯絡，由該真實姓名年籍不
    詳之成年男子於96年11月18日至同年11月底間之某日，在臺
    灣某不詳地點，將Ｂ車及於不詳時地、以不詳方式偽造之如
    附表三編號一、二所示之私文書、偽造之如附表三編號三所
    示之公文書交予丁○，委其銷售，丁○即將Ｂ車停放在甲○○位於桃園縣新屋鄉○○路832 號4 樓之1 住處之車庫內，
    並在雅虎奇摩拍賣網站以「盧先生」為名，刊登拍賣2005年
    份、BMW 廠牌、X5 3.0型號、黑色休旅車（即Ｂ車）之廣告
    ，嗣於96年11月底某日，乙○○（所涉故買贓物犯行業經檢
    察官為緩起訴處分確定）瀏覽該拍賣廣告後，即撥打廣告所
    載「盧先生」之0000000000號行動電話門號，與自稱「盧先
    生」之丁○聯絡，相約於96年12月7 日下午3 時許，在桃園
    縣中壢市○○路○ 段龍岡圓環附近賞車，丁○在現場向乙○○確認身份後，即以電話通知甲○○駕駛Ｂ車前至該處，經
    談妥以86萬元成交，乙○○並於現場給付價金，丁○遂將已
    變造車身號碼之Ｂ車、汽車鑰匙，及如附表三編號一至三所
    示偽造之流當品讓渡合約書、流當證明書、進口與貨物稅完
    （免）稅證明書（零件用）影本交予乙○○簽章、收執，表
    示Ｂ車係「BMW 」原廠製造出廠之車輛、由「華鑫重機代理
    有限公司」讓渡，且經「嘉義縣當舖商業流當物公會」證明
    係合法流當物，申報進口後業經臺中關稅局放行之意，而行
    使各該變造之準私文書、偽造之私文書、偽造之公文書，足
    以生損害於稅務機關對於車輛進口管理暨關稅徵收之正確性
    、交通監理機關對於車籍管理之正確性，及嘉義縣當舖商業
    同業公會、華鑫重機代理有限公司與乙○○。嗣經戊○○、
    乙○○分別將Ａ車、Ｂ車送廠保養察覺有異，乃報警處理並
    各提出如附表二、三所示之文件，始循線查悉上情。
三、案經臺北市政府警察局內湖分局報告臺灣桃園地方法院檢察
    署檢察官偵查起訴。
    理  由
壹、證據能力部分：
一、按被告以外之人於偵查中向檢察官所為之陳述，除顯有不可
    信之情況者外，得為證據，刑事訴訟法第159 條之1 第2 項
    定有明文。偵查中對被告以外之人所為之偵查筆錄，或被告
    以外之人向檢察官所提之書面陳述，性質上均屬傳聞證據。
    惟現階段刑事訴訟法規定檢察官代表國家偵查犯罪、實施公
    訴，依法其有訊問被告、證人及鑑定人之權，證人、鑑定人
    且須具結，而實務運作時，檢察官偵查中向被告以外之人所
    取得之陳述，原則上均能遵守法律規定，不致違法取供，其
    可信度極高。經查證人戊○○、乙○○、己○○在臺灣桃園
    地方法院檢察署檢察官偵查中所為之證述，性質上雖屬傳聞
    證據，惟係偵查中向檢察官所為，並經具結，證人戊○○、
    乙○○、己○○未曾提及檢察官在偵訊時有任何強暴、脅迫
    、詐欺、利誘等以不正方法取供之情，其陳述時之心理狀況
    健全、並無受外力干擾，且證人戊○○、乙○○、己○○業
    於本案審判中到庭依人證之調查程序具結作證，並分別經被
    告丁○、甲○○、丙○○就其等陳述行使對質詰問權，觀諸
    偵訊筆錄之記載形式，本院亦查無檢察官在上開偵訊時有任
    何以不正方法訊問，而有違反陳述者之自由意志等顯有不可
    信之情況，衡諸上開規定，自均具有證據能力。
二、次按「被告以外之人於審判外之陳述，雖不符刑事訴訟法第
    159 條之1 至第159 條之4 之規定，而經當事人於審判程序
    同意作為證據，法院審酌該言詞陳述或書面陳述作成時之情
    況，認為適當者，亦得為證據。當事人、代理人或辯護人於
    法院調查證據時，知有刑事訴訟法第159 條第1 項不得為證
    據之情形，而未於言詞辯論終結前聲明異議者，視為有前項
    之同意。」，刑事訴訟法第159 條之5 亦有明定。查本判決
    所引用以下審判外作成之相關供述證據，公訴人、被告及辯
    護人於本院準備程序、審判期日均表示無意見而不予爭執，
    亦未於言詞辯論終結前聲明異議，本院審酌上開證據資料製
    作時之情況，尚無違法取得及證明力明顯過低之瑕疵，認以
    之作為證據應屬適當，而其餘所依憑判斷之非供述證據，本
    院亦查無有何違反法定程序取得之情形，且上開各該證據均
    經本院於審判期日依法進行證據之調查、辯論，被告於訴訟
    上之防禦權，已受保障，故上開證據資料均有證據能力。
貳、有罪部分：
一、訊據被告丁○、甲○○二人，被告丁○就有於上揭時地分別
    出售Ａ車、Ｂ車予戊○○、乙○○，並分別交付如附表二編
    號一至三、如附表三編號一至三所示之文書予戊○○、乙○○收執等情固坦認不諱，被告甲○○就有於前揭時地駕駛Ｂ
    車至買賣交易現場等情固供承屬實，惟均矢口否認有何牙保
    贓物、行使變造準私文書、行使偽造私文書及行使偽造公文
    書之犯行，被告丁○辯稱：Ａ車、Ｂ車係己○○委託其代為
    出售，己○○表示Ａ車、Ｂ車分別係材料車及當舖流當之權
    利車，不知Ａ車、Ｂ車係贓車，且賣車時交付之文件均為己○○於交車當日始提供予其轉交買主，自不知該等文件係偽
    造云云；被告甲○○則辯稱：其前雖為丁○女友，但並未涉
    入丁○與乙○○間之汽車買賣，不知Ｂ車為贓車，當日僅依
    丁○之要求將Ｂ車開至龍岡圓環附近，所附文件係丁○交予
    乙○○，不知係偽造云云。
二、經查：
(一)、本案Ａ車、Ｂ車係分別以附表一編號一、二所載之失竊車輛
    變造車身號碼、拼裝而成之贓車等事實，業據被害人鄭耀文
    於警詢指稱其所有之BMW 廠牌、X5型號、銀色、車牌號碼05
    66-HZ 號自用小客車，於96年9 月18日凌晨2 時許在臺中市
    ○○區○○路2 段223 號前遭竊等情（見97年度偵字第2501
    1 號卷卷一第43至44頁），及被害人陳榮方於警詢指稱其所
    有之BMW 廠牌、X5型號、黑色、車牌號碼6269-SF 號自用小
    客車，於96年11月18日上午10時40分許在臺中市○區○○○
    街與健行路口遭竊等情（見97年度偵字第25011 號卷卷一第
    52至53頁），以及證人盧瑞雄於偵訊中證稱其所有之BMW 廠
    牌、車牌號碼2577-MA 號自用小客車，於96年間在高雄市○○區○○街103 號住處前遭竊等情在卷可按（見97年度偵字
    第2501 1號卷卷二第268 頁）。再者，經警就Ａ車、Ｂ車查
    獲後進行現場勘察結果，認Ａ車係將原車身號碼WBAFA110XO
    LT50629 號，變造為WBAFA116XOLT50629 號，該車乃鄭耀文
    失竊之車牌號碼0566-HZ 號自用小客車；Ｂ車則係將車牌號
    碼6269-SF 號自用小客車之原車身號碼 WBAFA11060LT55956
    號，變造為WBAFA11020LT62189 號，並換裝車牌號碼2577-M
    A 號自用小客車之引擎電腦、電門系統之拼裝車等情，有Ａ
    車、Ｂ車之刑事現場勘察報告各1 份及鑑識照片等證在卷可
    按（見97年度偵字第25011 號卷卷一第92至97頁、第101 至
    125 頁、第164 至202 頁），此外，復有車牌號碼 0566-HZ
    號、2577-MA 號、6269-SF 號自用小客車之車輛協尋及尋獲
    記錄單、車牌號碼0566-HZ 號、6269-SF 號自用小客車之汽
    車新領牌照登記書、進口與貨物稅完（免）稅證明書（車輛
    用）、BMW 車輛原廠證明書，及贓物認領保管單3 紙附卷可
    稽（見97年度偵字第25011 號卷卷一第49頁、第78至82頁、
    第87頁、第147 至150 頁、第155 頁、第91頁、第51頁、第
    160 頁），自堪信為真實。
(二)、而如附表二編號一所示之汽車材料買賣合約書、如附表三編
    號一所示之流當品讓渡合約書（見97年度偵字第25011 號卷
    卷一第75頁、第142 頁），均係以「華鑫重機代理有限公司
    」名義出具，並蓋有該公司及負責人印文各1 枚，然遍查全
    國工商登記公示系統資料庫，均查無華鑫重機代理有限公司
    之設立登記資料，有經濟部中部辦公室99年6 月30日經中三
    字第09932236810 號書函附卷足憑（見本院卷第259 頁），
    堪認該等文書均屬偽造無訛。又如附表二編號三、如附表三
    編號三所示之「進口與貨物稅完（免）稅證明書（零件用）
    」（見97年度偵字第25011 號卷卷一第76頁、第141 頁），
    均為偽造一節，業經財政部台中關稅局函復本院略以：旨揭
    2 紙證明書之核發日期、進口人、貨名內容、報單號碼、貨
    物稅金額、放行日期、關防及海關官員簽證章戳，經比對結
    果均與申請資料不符等語，有財政部台中關稅局99年7 月 5
    日中普保字第0991009926號函附卷可憑（見本院卷第250 頁
    ），堪以認定。再如附表三編號二所示之流當證明書（見97
    年度偵字第25011 號卷卷一第143 頁），並非由嘉義縣當舖
    商業同業公會所出具，且該會理事長為張宗敏而非蔡天讚，
    該流當證明書同屬偽造等情，亦經嘉義縣當舖商業同業公會
    以99年6 月28日嘉縣當金字第027 號函復本院綦詳，有該函
    文1 紙附卷可佐（見本院卷第256 至257 頁）。另如附表二
    編號二所示之原廠證明書（見97年度偵字第25011 號卷卷一
    第77頁），經BMW 臺灣總代理汎德股份有限公司查復結果略
    以：其上所載車身號碼WBAFA116XOLT50629 號之車輛為2004
    年出廠，與上開證明書所載之「MODEL YEAR：2005」不符，
    亦經該公司以99年7 月2 日法德10字第021 號函復本院在卷
    可參（見本院卷第248 頁），堪認該原廠證明書係經不詳之
    人將「MODEL YEAR：2004」以不詳方式變造為「MODEL YEAR
    ：2005」，顯屬變造之私文書，應無疑義。
(三)、又戊○○係在雅虎奇摩拍賣網站瀏覽汽車拍賣廣告後，與自
    稱「盧先生」之被告丁○聯絡，並於上揭時、地，以62萬元
    價金購買Ａ車，付款交車時，係被告丁○親自從隨身背包取
    出如附表二編號一至三所示之汽車材料買賣合約書、BMW 車
    輛原廠證明書、進口與貨物稅完（免）稅證明書（零件用）
    影本後將之交予戊○○簽章、收執等情，業據證人戊○○於
    偵訊及本院審理時證述綦詳（見97年度偵字第25011 號卷二
    第246 至250 頁、第268 頁，本院卷第75至79頁、第83頁、
    第83頁背面），核與被告丁○供稱：確自稱姓「盧」，且於
    前揭時、地銷售Ａ車並交付如附表二編號一至三所示之文件
    予戊○○等情（見97年度偵字第25011 號卷卷二第284 頁，
    本院卷第148 頁背面）相符，此外，前揭汽車材料買賣合約
    書經內政部警政署刑事警察局採集指紋比對結果，確與被告
    丁○之左中指指紋相符，亦有內政部警政署刑事警察局97年
    1 月3 日刑紋字第0960195906號鑑驗書在卷可按（見97年度
    偵字第25011 號卷卷一第95頁、第98至100 頁），是戊○○
    確於前揭時、地向被告丁○購入Ａ車，並由被告丁○親自將
    Ａ車及如附表二編號一至三所示之文書交予戊○○收執而行
    使之事實，洵堪認定。
(四)、另乙○○亦係在雅虎奇摩拍賣網站瀏覽汽車拍賣廣告後，與
    自稱「盧先生」之被告丁○聯絡，並於上揭時、地，以86萬
    元價金購買Ｂ車，付款交車當日，係由被告甲○○駕駛Ｂ車
    至交易現場，向乙○○表示該車狀況良好，並陪同其檢視車
    況、車輛引擎號碼、車身號碼，且自Ｂ車取出如附表三編號
    一至三所示之流當品讓渡合約書、流當證明書、進口與貨物
    稅完（免）稅證明書影本交予被告丁○，再由被告丁○將之
    交予乙○○簽章、收執等情，亦經證人乙○○於偵訊及本院
    審理時證述詳確（見97年度偵字第25011 號卷卷二第251 至
    254 頁、第268 頁、第274 至275 頁，本院卷第83頁背面至
    87頁），核與被告丁○坦認：確自稱姓「盧」，且於前揭時
    、地銷售Ｂ車予乙○○，並由甲○○駕駛Ｂ車至現場等情（
    見97年度偵字第25011 號卷卷二第284 頁，本院卷第148 頁
    背面），及被告甲○○同坦承：96年間有幫丁○駕駛BMW 車
    輛即Ｂ車至中壢市龍岡圓環之買賣交易現場，案發時我們是
    男女朋友，因為我家有車庫，車子放在我位於桃園縣新屋鄉
    ○○路832 號4 樓之1 住家的地下室內，當時丁○請我開車
    過去，將車輛交付乙○○這次，丁○有將車牌拆下等情（見
    97年度偵字第25011 號卷卷二第284 頁，98年度審易字第30
    77號卷第53頁）相符，此外，前揭流當品讓渡合約書經內政
    部警政署刑事警察局採集指紋比對結果，確與被告丁○（原
    名張明輝）之左拇指指紋相符，亦有內政部警政署刑事警察
    局97年2 月25日刑紋字第0970025918號鑑驗書在卷可按（見
    97年度偵字第25011 號卷卷一第166 頁、第170 至172 頁）
    。是乙○○確於前揭時、地向被告丁○購入Ｂ車，並由被告
    甲○○駕駛Ｂ車至交易現場，由被告甲○○自Ｂ車取出如附
    表三編號一至三所示之流當品讓渡合約書、流當證明書、進
    口與貨物稅完（免）稅證明書影本交予被告丁○，再由被告
    丁○將之交予乙○○收執而行使之事實，同堪認定。
(五)、再者，被告丁○係受某真實姓名年籍不詳之成年男子委託銷
    售Ａ車、Ｂ車一節，業據被告丁○於本院審理時供稱Ａ車、
    Ｂ車均為同一姓名年籍不詳之年輕人所委託銷售等語（見本
    院卷第143 頁、第143 頁背面），觀諸被告丁○持用之門號
    0000000000號行動電話通聯記錄（見97年度他字第248 號卷
    第52至56頁、第82頁），其於96年10月1 日至同年月8 日之
    間，凡與戊○○持用之0000000000號行動電話門號通話後，
    旋即與某不詳人士持用之0000000000號行動電話門號密集聯
    繫，核與證人戊○○於本院審理時證稱其於電話中與被告丁○就Ａ車車價磋商時，被告丁○均表示須與公司討論後，始
    能確認價錢之情節相符（見本院卷第77頁背面至78頁），可
    徵被告丁○對於Ａ車車價尚無自行決定權，顯係受託銷售，
    應無疑義。足認被告丁○係受某真實姓名年籍不詳之成年男
    子所託而仲介銷售Ａ車、Ｂ車。又被告丁○與乙○○交易Ｂ
    車時，係由被告甲○○駕駛Ｂ車前至現場，且自Ｂ車取出如
    附表三編號一至三所示之文件交予被告丁○，並一同在現場
    檢視Ｂ車、觀看上開資料等節，復經證人乙○○於本院審理
    時證述明確（見本院卷第85至86頁背面），參以被告甲○○
    前與被告丁○為「長榮車輛保管場」之同事，並為男女朋友
    關係，知悉被告丁○係以仲介銷售車輛為業，又將Ｂ車停放
    在其住處車庫內，於交車當日復駕駛Ｂ車前往中壢市龍岡圓
    環與被告丁○會合等情，亦經被告甲○○於本院訊問時供承
    屬實（見98年度審易字第3077號卷第53頁），顯見被告丁○
    係與被告甲○○共同銷售Ｂ車，已屬明確。
(六)、被告丁○、甲○○雖分別以前揭情詞置辯，惟查：
(1)、觀諸被告丁○就受託銷售Ａ車、與戊○○交易過程之歷次供
    述，其於本院99年1 月13日準備程序訊問時原供稱：戊○○
    在我的網站上留言要看車，詢問是否有X5型號車輛出售，我
    說有，並打電話給己○○，且和戊○○約在休息站看車，己○○自己將車輛開至休息站給戊○○看，我只是擔任仲介，
    並依己○○指示向戊○○說明Ａ車為材料車，相關文件如完
    稅證明等則係交車當天由己○○在南港交付給我云云（見98
    年度審訴字第3077號卷第52頁背面）；嗣於本院99年5 月11
    日審理時則改稱：己○○先以電話表示有事要麻煩我，隨後
    即陪同一名姓名、年籍不詳之年輕人至平鎮市網咖店找我，
    表示該年輕人要出售BMW 廠牌、X5型號、銀色車輛（按即Ａ
    車），因為他不會介紹車輛，所以委託我代為銷售，該年輕
    人並表示當天已約好客戶看車，我就與己○○及該年輕人共
    乘Ａ車前往交易地點，途中己○○先在林口交流道下車返家
    ，我再與該年輕人續行前往臺北，從南港交流道下高速公路
    後，駛入某地下停車場停車，該年輕人接聽、撥打電話後，
    即表示肚子餓要到附近吃東西而先行離去，隨後戊○○即出
    現在地下室停車場，詢問該車是否為網路上賣的車，並問我
    是否為「盧先生」，我說我不是「盧先生」，是「紅君」，
    戊○○即自行看車、試車，並出價欲購買車輛，我撥打電話
    告知己○○關於戊○○出的價碼，經己○○回覆同意以該價
    碼出售後，即陪同戊○○前往銀行領款並交車，至於附表二
    編號一至三所示之文件，該年輕人有告訴我他放在置物箱內
    ，我有自牛皮紙袋中取出其中1 張資料，確認是買賣文件後
    ，即將資料連同牛皮紙袋交予戊○○云云（見本院卷第 143
    至144 頁），是依被告丁○上開所述，其對於究係向何人取
    得Ａ車、何人與戊○○相約看車、何人將Ａ車駕駛至交易現
    場，以及又係如何取得如附表二編號一至三之文件等重要情
    節，所述前後矛盾不一，已見情虛。
(2)、再觀之被告丁○就受託銷售Ｂ車、與乙○○交易過程之歷次
    供述，其於本院99年1 月13日準備程序訊問時本陳稱：己○○打電話給我要借車庫放車，但我的車庫停有車輛，所以向
    甲○○借車庫放車，後來己○○打電話給我，要我把車開到
    龍岡給乙○○看，當時我先到龍岡與乙○○約定的地點，才
    打電話給甲○○幫我開車到龍岡圓環，我看到車子駕駛座遮
    陽板上有放行照影本，就拿給乙○○核對，要交車時，己○○才在乙○○住處大樓地下室把附表三的資料給我，我再把
    資料交給乙○○云云（見98年度審訴字第3077號卷第52頁背
    面）；嗣於本院99年5 月11日審理時復改稱：某天己○○打
    電話給我，問我可否再幫他朋友（就是那位年輕人）賣車，
    ，約在我家附近的玄天宮橋見面，我跟甲○○則在約定地點
    等己○○，己○○到達後跟我說這部是權利車，賣出去的話
    可以分我多少利潤，之後就跟年輕人講話，並表示他要先離
    開，那個年輕人說他已經跟客人約好在龍岡圓環，我看那部
    車很髒，就叫甲○○把車子開去洗車廠清洗，那個年輕人就
    搭我的車到龍岡圓環見客戶，到達約地定點後他先下車去見
    客戶，我停好車走到龍岡圓環，那個年輕人請我打電話問甲○○車子是否已洗好，我一邊跟乙○○解釋什麼是權利車，
    甲○○就把車子開過來，那個年輕人在旁邊告知乙○○行照
    在車子遮陽板裡，我上車把行照拿下來交給乙○○，乙○○
    則打開引擎蓋核對號碼、試車、出價，但他的價格讓我沒有
    利潤，所以當天我們沒有完成買賣，隔一個禮拜後，己○○
    又打電話給我，說已經跟客戶談好價格，他叫那個年輕人再
    把車開上來載我去交車給乙○○，我們這次也約在上開陸橋
    見面，那個年輕人開那輛黑色X5車（按即Ｂ車）來找我，我
    就開著我的車，我們二人一人一台車走北二高下土城交流道
    ，然後進入一間大樓地下室門口，就看到乙○○在地下室口
    揮手，並依乙○○指示開進地下室，在地下室交車，乙○○
    把現金給我，我清點後把錢轉交給那個年輕人，那個年輕人
    再把車子相關資料交給乙○○云云（見本院卷第144 頁、第
    144 頁背面），是依被告丁○上開所述，其對於Ｂ車是否曾
    置放在被告甲○○住處之車庫、是何人將Ｂ車駕駛至現場交
    車，交付Ｂ車予乙○○之地點、在場人為何，以及又係如何
    取得如附表三編號一至三之文件等重要情節，供詞前後反覆
    ，除與證人乙○○證稱：96年12月7 日約丁○出來看車當天
    即決定買車，看車、交車、交錢、交證件都是在同一天等情
    （見本院卷第86頁）迥異外，更與被告甲○○供稱：有幫丁○駕駛Ｂ車至中壢市龍岡圓環之買賣交易現場，案發時我們
    是男女朋友，因為我家有車庫，車子放在我位於桃園縣新屋
    鄉○○路832 號4 樓之1 住家的地下室內，當時丁○請我開
    車過去，將車輛交付乙○○這次，丁○有將車牌拆下等情（
    見97年度偵字第25011 號卷卷二第284 頁，98年度審易字第
    3077號卷第53頁）互核不符，顯非實情。而證人戊○○、乙○○於偵訊及本院審理時均明確證稱與其接洽交易之「盧先
    生」即為被告丁○等語（見97年度偵字第25011 號卷卷二第
    249 頁、第268 頁、第274 至275 頁，本院卷第77頁、第84
    頁、第84頁背面），復經被告丁○於偵訊中坦認：確自稱姓
    「盧」，因為我離開車廠時與老闆娘處的不好，為避免老闆
    娘知道我仍在賣車，所以偽稱姓「盧」等語屬實（見97年度
    偵字第25011 號卷第284 頁，本院卷第148 頁背面），顯見
    被告丁○即係「盧先生」，所辯未與戊○○、乙○○以網路
    、電話洽談車輛買賣事宜，亦非「盧先生」云云，均屬事後
    圖免卸責之詞，俱不足採信。又證人己○○於偵訊及本院審
    理時亦稱：其於96年以後就沒有將車子交給丁○銷售，且若
    有交予丁○銷售者，契約書所載出賣人應為台信汽車或羅威
    國際有限公司，不會是「華鑫重機代理有限公司」，本案之
    BMW 廠牌、X5型號之Ａ車、Ｂ車及所附相關文件均非其交付
    予丁○等語在卷（見97年度偵字第25011 號卷卷二第364 至
    365 頁，本院卷第80頁、第80頁背面、第82頁背面、第83頁
    背面），則被告丁○辯稱上開車輛係由己○○委託銷售云云
    ，並無其他證據以實其說，尚難採信。
(3)、至於被告甲○○雖於本院99年4 月15日供稱及於本院99年 6
    月8 日審理時具結證稱：Ｂ車為己○○陪同一名姓名年籍不
    詳之人，將車開至丁○家附近之某陸橋旁委託被告丁○銷售
    ，因車輛很髒，丁○要其開去清洗後乃再駕駛該車至與客戶
    約定之現場，並未涉入交易云云（見本院卷第87頁、第87頁
    背面、第168 頁背面），惟此據證人己○○堅決否認，復與
    其於偵查及本院準備程序中均陳稱：有幫丁○駕駛Ｂ車至中
    壢市龍岡圓環之買賣交易現場，案發時我們是男女朋友，因
    為我家有車庫，車子放在我位於桃園縣新屋鄉○○路832 號
    4 樓之1 住家的地下室內，當時丁○請我開車過去之情節（
    見97年度偵字第25011 號卷卷二第284 頁，98年度審易字第
    3077號卷第53頁）明顯不符，足認係附和勾串被告丁○之詞
    ，不足採信。而證人乙○○對於被告甲○○確有陪同被告丁○在場交易Ｂ車等情，業於偵查及本院審理時證稱：當時係
    由被告甲○○駕駛該車至現場交付，被告甲○○表示該車典
    當狀況良好，並自車上取出1 包資料交予被告丁○，再由被
    告丁○轉交，被告丁○、甲○○並陪同其核對車輛之引擎號
    碼、車身號碼、檢視車況，一起看資料等語明確（見97年度
    偵字第25011 號卷卷二第252 頁，本院卷第84頁背面至87頁
    ），而證人乙○○就上開購買Ｂ車之過程與細節，於偵訊及
    本院審理時之證述均一致，且其與被告甲○○亦無仇隙怨恨
    ，果被告甲○○並未參與上開行為，衡情證人乙○○應無故
    意設詞構陷並憑空捏造上情之必要，堪認證人乙○○所述非
    虛，應值採信。是依證人乙○○所言，被告甲○○不僅駕駛
    Ｂ車前至交易現場，復陪同被告丁○、乙○○核對交易文件
    、檢視車況，其就仲介買賣Ｂ車一節，與被告丁○有如上行
    為之分擔，至為明確。
(4)、被告丁○雖辯稱不知Ａ車、Ｂ車為來路不明之贓車，被告甲○○亦辯稱不知Ｂ車為來路不明之贓車云云，然被告丁○、
    甲○○前均任職於「長榮車輛保管場」，負責車輛銷售業務
    ，對於二手汽車交易之市○○路、行情，本較一般人熟稔，
    且買賣二手車輛時應與車籍資料相互核對車身號碼、引擎號
    碼，並檢查車況等情，亦難委諸不知，參以被告丁○並坦認
    ：自我入行至案發為止，賣出的車輛已達300 、400 輛，車
    子種類不拘等語（在97年偵字第25011 號卷卷二第328 頁）
    被告甲○○亦坦認在林口車廠工作時，曾與丁○合作賣車等
    語不諱（見本院卷第178 頁背面），而Ａ車、Ｂ車為市價高
    昂之BMW 廠牌、X5型號自用小客車，卻均未懸掛車牌，且均
    係由真實姓名年籍不詳之人所託售，此與一般買賣車輛之正
    常交易情狀已屬迥異，依被告丁○所述前有高達300 至 400
    輛銷售汽車之豐富經驗與專業而言，其於受託銷售車輛時，
    自不可能就車輛之來源、現況毫不查證，否則將無從向買家
    介紹車輛相關資訊，乃被告丁○竟未詳查即率爾同意仲介銷
    售Ａ車、Ｂ車，與一般常情事理亦有不符。又Ａ車之左前車
    門鎖上方板金、電門鎖及面板有明顯工具刮痕及拆卸痕跡，
    另Ｂ車之左前車門鎖上方板金、電門鎖及面板亦有明顯之工
    具刮痕及拆卸痕跡，此有Ａ車、Ｂ車之現場勘察報告及鑑識
    照片在卷可稽（見97年度偵字第25011 號卷卷一第93至94頁
    、第104 至105 頁、第107 頁、第175 至176 頁、第180 至
    181 頁），既被告丁○係親自向買家戊○○、乙○○介紹車
    況之人，被告甲○○亦曾實際駕駛Ｂ車前至交易地點，被告
    丁○對於Ａ車、Ｂ車前述車況，被告甲○○對於Ｂ車前述車
    況自均可清楚查悉，足證被告丁○就Ａ車、Ｂ車為來路不明
    之贓車，被告甲○○就Ｂ車為來路不明之贓車，顯有認識。
(5)、被告丁○雖另辯稱出賣Ａ車、Ｂ車時交付之文件均為己○○
    於交車當日始提供予其轉交買主，不知該等文件係偽造云云
    ，被告甲○○亦辯稱Ｂ車所附文件係丁○交予乙○○，與其
    無關云云，惟依證人戊○○於偵查及本院審理時證稱：盧先
    生（即丁○）說他們公司專門進口廢五金，這輛BMW 銀色X5
    型休旅車（按即指Ａ車）是以廢五金名目進口，無法進行完
    稅等情（見97年度偵字第25011 號卷卷二第247 至249 頁，
    本院卷第75頁、第76頁背面），設若Ａ車確為BMW 原廠製造
    出廠且經合法進口之汽車，被告丁○何須向戊○○宣稱該車
    係以「廢五金」名義進口，又有何須以「汽車材料」為名，
    與戊○○訂立買賣契約之必要；果Ａ車、Ｂ車均為BMW 原廠
    製造出廠且經合法進口之汽車，又焉有可能另需附具「零件
    用」之完（免）稅證明書，而不提出一般「車輛用」之完（
    免）稅證明書之理。再者，如附表二編號一至三所示之汽車
    材料買賣合約書、車輛出廠證明書、進口與貨物稅完（免）
    稅（零件用）證明書，其上所載車輛之車身編號均為「WBAF
    A116XOLT50629 」號，與Ａ車原車身號碼「WBAFA110XOLT50
    629 」號已有不符，另如附表三編號一至三所示之流當品讓
    渡合約書、流當證明書、進口與貨物稅完（免）稅（零件用
    ）證明書，其上所載車輛之車身編號、引擎號碼分為「WBAF
    A11020LT62189 」號、「WBAFA11850LT64874 」，亦與Ｂ車
    原車身號碼「WBAFA11060LT55956 」號大相逕庭，此於被告
    丁○實際核對Ａ車，並與被告甲○○一同核對Ｂ車車身號碼
    ，甚至與戊○○、乙○○簽訂買賣契約時均得輕易察覺，自
    無可能不知，互核上情以觀，足認被告丁○交付如附表二編
    號一至三之汽車材料買賣合約書、車輛原廠證明書、進口與
    貨物稅完（免）稅證明書（零件用）影本予戊○○，以及被
    告甲○○自Ｂ車取出如附表三編號一至三所示之流當品讓渡
    合約書、流當證明書、進口與貨物稅完（免）稅證明書（零
    件用）影本交予被告丁○，再由被告丁○將之交予乙○○時
    ，均已明確知悉上開文件分屬經變造、偽造之私文書、公文
    書，至為明確。
(七)、綜上所述，被告丁○、甲○○上開所辯俱屬事後卸責之詞，
    均不足採信。本件事證已臻明確，被告丁○、甲○○前揭犯
    行，均堪認定，應予依法論科。
三、按車身或引擎號碼係汽車製造廠出廠之標誌，乃表示一定用
    意之證明，依刑法第220 條規定，應以私文書論（最高法院
    81年台上字第2398號判決要旨參照）。次按行使影本，作用
    與原本相同，偽造私文書後，持以行使其影本，偽造之低度
    行為為高度之行使行為所吸收，應論以行使偽造私文書罪（
    最高法院著有70年台上字第1107號判例可參）。另按車輛專
    用完稅貨物出廠證乃表示業經繳納貨物稅之證明，雖證書內
    容由產製廠商制作，但其上蓋有台灣省稅務局公印文，並載
    明奉財政部4.6.台財稅第52382 號函核准代替完稅貨物出
    廠證，即係依貨物稅條例第21條規定以此憑證替代完稅貨物
    照證，用以證明已向主管稽徵機關即台灣省稅務局領用貨物
    稅證照，自屬公文書（最高法院83年度台上字第6716號判決
    意旨可資參照）。查如附表二編號三、如附表三編號三所示
    之「進口與貨物稅完（免）稅證明書（零件用）」，已明確
    記載車輛零件進口人名稱、進口貨物詳細規格、進口日期、
    放行日期、海關核定官員名稱等內容，且蓋有偽造之「臺中
    關稅局完稅免簽證文件專用章」印文以為憑信，堪認係由臺
    中關稅局出具表示車輛零件申報進口後業經臺中關稅局放行
    之用意，自屬公務員職務上製作之公文書。
四、是核被告丁○明知不詳之人所委託銷售之Ａ車為贓物，仍居
    間介紹買賣，並將已變造車身號碼之Ａ車及如附表二編號一
    所示之偽造私文書、如附表二編號二所示之變造私文書、如
    附表二編號三所示之偽造公文書交付予戊○○而行使之所為
    ，係犯刑法第349 條第2 項之牙保贓物罪、刑法第216 條、
    第220 條第1 項之行使變造準私文書罪、刑法第216 條、第
    210 條之行使變造私文書罪、行使偽造私文書罪，以及刑法
    第216 條、第211 條之行使偽造公文書罪。另被告丁○、甲○○明知不詳之人所委託銷售之Ｂ車為贓物，仍居間介紹買
    賣，並將已變造車身號碼之Ｂ車及如附表三編號一、二所示
    之偽造私文書、如附表三編號三所示之偽造公文書交付予乙○○而行使之所為，均係犯刑法第349 條第2 項之牙保贓物
    罪、刑法第216 條、第220 條第1 項之行使變造準私文書罪
    、刑法第216 條、第210 條之行使偽造私文書罪，以及刑法
    第216 條、第211 條之行使偽造公文書罪。公訴人就被告丁○仲介銷售Ａ車、Ｂ車之所為，及被告甲○○仲介銷售Ｂ車
    之所為，認係犯刑法第349 條第2 項之故買贓物罪，尚有誤
    會，惟因所犯法條條項同一，僅罪名不同，自毋庸變更起訴
    法條。被告丁○、甲○○收受贓物後進而牙保，其收受行為
    已為牙保行為所吸收，應不另論罪。被告丁○、甲○○偽造
    印章、印文為偽造私文書、公文書之階段行為，不另論罪。
    被告丁○變造私文書、偽造公文書、私文書後復持以行使，
    其變造、偽造之低度行為，應為行使之高度行為所吸收，均
    不另論罪。被告甲○○偽造公文書、私文書後復持以行使，
    其偽造之低度行為，應為行使之高度行為所吸收，亦均不另
    論罪。被告丁○銷售Ａ車，而交付經變造車身號碼之Ａ輛及
    如附表二編號一至三所示之變造私文書、偽造私文書、偽造
    公文書，係以一行為同時行使變造準私文書、變造私文書、
    偽造私文書、偽造公文書，而觸犯數罪名，為想像競合犯，
    依刑法第55條前段規定，應從一重之行使偽造公文書罪處斷
    。被告丁○、甲○○銷售Ｂ車，而交付經變造車身號碼之Ｂ
    車及如附表三編號一至三所示之偽造私文書、偽造公文書，
    係以一行為同時行使變造準私文書、偽造私文書、偽造公文
    書，而觸犯數罪名，為想像競合犯，依刑法第55條前段規定
    ，均應從一重之行使偽造公文書罪處斷。再被告丁○銷售Ａ
    車所犯之行使偽造公文書罪，與某真實姓名年籍不詳之成年
    男子間，有犯意聯絡與行為分擔，應論以共同正犯。被告丁○銷售Ｂ車所犯之牙保贓物罪，與被告甲○○間，有犯意聯
    絡及行為分擔，應論以共同正犯。被告丁○、甲○○銷售Ｂ
    車，其等所犯之行使偽造公文書罪，與某真實姓名年籍不詳
    之成年男子間，有犯意聯絡與行為分擔，亦應論以共同正犯
    。又被告丁○所犯上開2 次牙保贓物及2 次行使偽造公文書
    犯行，及被告甲○○所犯上開牙保贓物及行使偽造公文書犯
    行之犯罪時間先後不同，犯罪地點各異，行為互殊，侵害法
    益不同，均係出於各別犯意，均應分論併罰之。爰審酌被告
    丁○、甲○○圖謀暴利，而仲介銷售贓車，助長竊盜風氣，
    增加被害人追回財物之困難，復行使上開變造之準私文書、
    行使偽造之私文書、公文書，足以生損害於稅務機關對於車
    輛進口管理暨關稅徵收之正確性、交通監理機關對於車籍管
    理之正確性，及各該文書上之名義人，犯罪所生危害非輕，
    犯後復均矢口否認犯行，一再卸詞狡辯，未見絲毫悔悟之意
    ，兼衡其等犯罪之動機、目的、手段、素行、生活狀況及智
    識程度等一切情狀，分別量處如主文所示之刑，併定其等應
    執行之刑，以示懲儆。
五、沒收部分：
(一)、如附表二編號一、如附表三編號一、二所示之偽造私文書，
    如附表二編號二所示之變造私文書，及如附表二編號三、如
    附表三編號三所示之偽造公文書，業分別經被告丁○交予戊○○、乙○○持有，已非被告丁○所有之物，爰不予宣告沒
    收。惟如附表二編號一所示私文書上偽造之「華鑫重機代理
    有限公司」及其負責人印文各1 枚，以及如附表二編號三所
    示公文書上偽造之「臺中關稅局完稅免簽證文件專用章」公
    印文、「陳重光印」印文各1 枚，均屬偽造之印文，均應依
    刑法第219 條規定，於被告丁○所犯行使偽造公文書罪名項
    下宣告沒收。另如附表三編號一所示私文書上偽造之「華鑫
    重機代理有限公司」及其負責人印文各1 枚、如附表三編號
    二所示私文書上偽造之「嘉義縣當舖商業流當物公會」及「
    蔡天讚」印文各1 枚，以及如附表三編號三所示公文書上偽
    造之「臺中關稅局完稅免簽證文件專用章」公印文、「楊水
    勝」印文各1 枚，均屬偽造之印文，均應依刑法第219 條規
    定，於被告丁○、甲○○所犯行使偽造公文書罪名項下宣告
    沒收。
(二)、至於未扣案偽造之「華鑫重機代理有限公司」及其負責人印
    章各1 枚、「臺中關稅局完稅免簽證文件專用章」、「陳重
    光印」印章各1 枚，尚無證據證明業已滅失而不存在，亦應
    依刑法第219 條規定，於被告丁○所犯行使偽造公文書罪名
    項下宣告沒收。另未扣案偽造之「華鑫重機代理有限公司」
    及其負責人印章各1 枚、「嘉義縣當舖商業流當物公會」及
    「蔡天讚」印章各1 枚，以及「臺中關稅局完稅免簽證文件
    專用章」、「楊水勝」印章各1 枚，尚無證據證明業已滅失
    而不存在，亦應依刑法第219 條規定，於被告丁○、甲○○
    所犯行使偽造公文書罪名項下均宣告沒收。
、無罪部分：
一、公訴意旨略以：被告丁○、甲○○明知不詳姓名年籍之成年
    人於不詳時地以附表一編號一所示變造車身號碼之Ａ車及以
    附表一編號二所示變造車身號碼、拼裝之Ｂ車均為來路不明
    之贓車，竟將之藏匿於基於寄藏贓物犯意之丙○○所提供位
    於桃園縣中壢市○○○街28號旁之車庫內，由甲○○拍照上
    網拍賣，丁○、甲○○另基於行使變造準私文書、行使偽造
    私文書、行使偽造公文書之犯意聯絡，由丁○持如附表二、
    三所示之偽造私文書、公文書分別於96年10月8 日下午4 時
    許、同年12月7 日下午3 時許，在臺北市南港區市民活動中
    心B2停車場、桃園縣中壢市○○路○ 段龍岡圓環，向買主戊○○、乙○○行使之及交付Ａ、Ｂ車，足以生損害於戊○○
    、乙○○、BMW 車廠並車輛監理之正確性、附表二、三所示
    各該文書之名義製作人並進口管理與貨物稅徵收之正確性。
    因認被告甲○○就Ａ車部分，亦涉犯刑法第刑法第349 條第
    2 項之故買贓物罪嫌、刑法第216 條、第220 條第1 項之行
    使變造準私文書罪嫌、刑法第216 條、第210 條之行使偽造
    私文書罪嫌，及刑法第216 條、第211 條之行使偽造公文書
    罪嫌，被告丙○○則涉犯刑法第349 條第2 項之寄藏贓物罪
    嫌。
二、按犯罪事實應依證據認定之，無證據不得認定犯罪事實；不
    能證明被告犯罪者，應諭知無罪之判決，刑事訴訟法第 154
    條第2 項、第301 條第1 項分別定有明文。又事實之認定，
    應憑證據，如未能發現相當證據，或證據不足以證明，自不
    能以推測或擬制之方法，為裁判基礎；且認定不利於被告之
    事實須依積極證據，苟積極證據不足為不利於被告事實之認
    定時，即應為有利於被告之認定；另認定犯罪事實所憑之證
    據，雖不以直接證據為限，間接證據亦包括在內，然而無論
    係直接證據或間接證據，其為訴訟上之證明，須於通常一般
    之人均不致有所懷疑，而得確信其為真實之程度者，始得據
    為有罪之認定，倘其證明尚未達到此一程度，而有合理性之
    懷疑存在，無從使事實審法院得有罪之確信時，即應由法院
    為諭知被告無罪之判決（最高法院40年度台上字第86號、30
    年度台上字第816 號、76年度台上字第4986號判例意旨可資
    參照）。況檢察官就被告犯罪事實，應負舉證責任，並指出
    證明之方法，刑事訴訟法第161 條第1 項亦有明定，是檢察
    官對於起訴之犯罪事實，應負提出證據及說服之實質舉證責
    任，倘其所提出之證據，不足為被告有罪之積極證明，或其
    指出證明之方法，無從說服法院以形成被告有罪之心證，基
    於無罪推定之原則，自應為被告無罪判決之諭知（最高法院
    92年度台上字第128 號判例意旨參照）。
三、本件公訴意旨認被告甲○○就Ａ車部分，涉有前開故買贓物
    、行使變造準私文書、行使偽造私文書、行使偽造公文書等
    罪嫌，被告丙○○涉有寄藏贓物罪嫌，無非係以被告甲○○
    、丙○○之供述、共同被告丁○之供述、證人己○○、戊○○、乙○○之證述、Ａ車、Ｂ車之現場勘察報告，及如附表
    二編號一至三、附表三編號一至三所示之私文書、公文書等
    證為其主要論斷之依據。
四、訊據被告甲○○堅決否認有何故買贓物、行使偽造文書之犯
    行，辯稱：其不曾見過Ａ車，未涉入Ａ車之交易等語。被告
    丙○○亦堅決否認有何寄藏贓物之犯行，辯稱：其雖有將車
    庫借予被告丁○停放待售之車輛，然從未停放過Ａ車、Ｂ車
    等語。經查：
(一)、證人戊○○就購買Ａ車之始末，於偵訊及本院審理時均證稱
    自始至終皆係與被告丁○聯絡購車事宜，交車當日亦是被告
    丁○親自駕駛車輛至現場，被告甲○○並未在場等語明確（
    見97年度偵字第25011 號卷卷二第247 至249 頁、第268 頁
    、第276 頁，本院卷第75至79頁），固被告甲○○於偵訊中
    陳稱前與被告丁○在車廠工作時，曾將車輛拍照後上網刊登
    拍賣廣告，再由丁○與客戶接洽等語（見97年度偵字第2501
    1 號卷卷二第 284頁），然觀諸戊○○與被告丁○交易Ａ車
    之過程，係因戊○○在網路瀏覽拍賣廣告原屬意之車輛已售
    出，而由被告丁○另向戊○○推銷Ａ車等情，此業經證人丁○、戊○○證述在卷，是被告丁○既未在網站上刊登銷售Ａ
    車之廣告，即難認被告甲○○曾自行將Ａ車拍照上網刊登照
    片，復被告甲○○亦未曾與戊○○聯繫交易細節，更未陪同
    被告丁○到場銷售Ａ車，自難率爾推論被告甲○○有接觸Ａ
    車及行使如附表二編號一至三所示之偽造私文書、偽造公文
    書等犯行。
(二)、而被告丙○○於警詢及偵訊中固供稱曾將位於桃園縣中壢市
    ○○○街28號旁其租用之車庫，借予被告丁○停放待售之流
    當車、權利車，廠牌包括LEXUS 、BMW 、AUDI、TOYOTA，且
    不管何種車種均懸掛0339-TR 號或0311-TH 號車牌等語（見
    97年度偵字第25011 號卷卷一第15至16頁、卷二第256 頁、
    第347 頁），另被告丙○○持用之0000000000號行動電話門
    號，經實施通訊監察結果，其於97年2 月29日下午3 時46分
    許與0000000000號行動電話門號之持用者即綽號「大姊」之
    人雖亦談及：「丙○○：現在有警察在找他（按指丁○）啊
    ！也找到我家去了啊！…因為他賣出去2 台車子都是贓車啊
    ！然後車子又都放在我的車庫啊…那個新聞都報很大啊！人
    家賣出去的車，結果對方把他偷走以後再賣給丁○，丁○又
    把車子放在我們那裡！過年的時候你不知道嗎？…」，有通
    訊監察譯文1 份在卷可按（見97年度偵字第25011 號卷卷二
    第229 頁），惟依該監察譯文內容所示，實難認定丙○○談
    及之贓車即為本案之Ａ車、Ｂ車。參以被告甲○○於本院訊
    問中已坦承被告丁○向其借用車庫停放Ｂ車等語（見98年度
    審訴字第3077號卷第53頁），顯見被告丁○並非將所有車輛
    均停放在被告丙○○之車庫內，自難逕認被告丙○○確有寄
    藏Ａ車、Ｂ車贓車之犯行。
五、綜上所述，被告甲○○、丙○○前開所辯，尚非全然不可採
    信，公訴人所舉之上開論據，均不足以證實被告甲○○確有
    故買贓物、行使變造準私文書、行使偽造私文書、行使偽造
    公文書之犯行，以及被告丙○○確有寄藏贓物之犯行。此外
    ，復查無其他積極證據足資證明被告甲○○、丙○○有何公
    訴人所指之上述犯行，揆諸首開說明，自應就被告甲○○、
    丙○○此部分為無罪之諭知。
據上論斷，應依刑事訴訟法第299 條第1 項前段、第301 條第 1
項，刑法第28條、第216 條、第211 條、第210 條、第220 條第
1 項、第349 條第2 項、第55條、第219 條、第51條第5 款，刑
法施行法第1 條之1 第1 項、第2 項前段，判決如主文。
本案經檢察官周芝君到庭執行職務。
中    華    民    國    99    年    9     月     7    日
                  刑事第五庭  審判長法  官  潘政宏
                                    法  官  張明儀
                                    法  官  劉淑玲
以上正本證明與原本無異。
如不服本判決應於收受判決後10日內向本院提出上訴書狀，並應
敘述具體理由。其未敘述上訴理由者，應於上訴期間屆滿後20日
內向本院補提理由書(均須按他造當事人之人數附繕本)「切勿逕
送上級法院」。
                                    書記官  許婉茹
中    華    民    國    99    年    9     月    8     日
附錄本案論罪科刑依據之法條：
刑法第210條：
偽造、變造私文書，足以生損害於公眾或他人者，處5 年以下有
期徒刑。
刑法第211條：
偽造、變造公文書，足以生損害於公眾或他人者，處1 年以上 7
年以下有期徒刑。
刑法第216條：
行使第210 條至第215 條之文書者，依偽造、變造文書或登載不
實事項或使登載不實事項之規定處斷。
刑法第220條：
在紙上或物品上之文字、符號、圖畫、照像，依習慣或特約，足
以為表示其用意之證明者，關於本章及本章以外各罪，以文書論
。
錄音、錄影或電磁紀錄，藉機器或電腦之處理所顯示之聲音、影
像或符號，足以為表示其用意之證明者，亦同。
刑法第349條：
收受贓物者，處3 年以下有期徒刑、拘役或5 百元以下罰金。
搬運、寄藏、故買贓物或為牙保者，處5 年以下有期徒刑、拘役
或科或併科1 千元以下罰金。
因贓物變得之財物，以贓物論。
附表一：
┌──┬──┬───┬───┬────┬───┬────┬────┬─────┐
│編號│車輛│牙保人│買受人│車牌號碼│車  主│失竊時間│失竊地點│變造之車身│
│    │代號│      │      │        │      │        │        │號碼      │
├──┼──┼───┼───┼────┼───┼────┼────┼─────┤
│一  │Ａ車│丁  ○│戊○○│0566-HZ │鄭耀文│96年9 月│臺中市西│將原車身號│
│    │    │      │      │        │      │18日凌晨│屯區漢口│碼WBAFA110│
│    │    │      │      │        │      │2 時許  │街2段223│XOLT50629 │
│    │    │      │      │        │      │        │號前    │號變造為WB│
│    │    │      │      │        │      │        │        │AFA116XOLT│
│    │    │      │      │        │      │        │        │50629 號，│
│    │    │      │      │        │      │        │        │並拆除車牌│
│    │    │      │      │        │      │        │        │。        │
├──┼──┼───┼───┼────┼───┼────┼────┼─────┤
│二  │Ｂ車│丁  ○│乙○○│2577-MA │盧瑞雄│96年5 月│高雄市苓│將車牌號碼│
│    │    │甲○○│      │        │      │7 日上午│雅區義勇│6269-SF 號│
│    │    │      │      │        │      │6 時許  │路103 號│自用小客車│
│    │    │      │      │        │      │        │前      │之原車身號│
│    │    │      │      │        │      │        │        │碼WBAFA110│
│    │    │      │      ├────┼───┼────┼────┤60LT55956 │
│    │    │      │      │6269-SF │陳榮方│96年11月│臺中市北│號變造為WB│
│    │    │      │      │        │      │18日上午│區梅川西│AFA11020LT│
│    │    │      │      │        │      │10時40分│街與健行│62189 號，│
│    │    │      │      │        │      │許      │路口    │另換裝車牌│
│    │    │      │      │        │      │        │        │號碼2577-M│
│    │    │      │      │        │      │        │        │A 號自用小│
│    │    │      │      │        │      │        │        │客車之引擎│
│    │    │      │      │        │      │        │        │電腦、電門│
│    │    │      │      │        │      │        │        │系統，並卸│
│    │    │      │      │        │      │        │        │除車牌。  │
└──┴──┴───┴───┴────┴───┴────┴────┴─────┘
附表二：丁○交付戊○○收執之變造私文書、偽造私文書、偽造
        公文書
┌──┬─────────────────────┬───┐
│編號│名稱                                      │數量  │
├──┼─────────────────────┼───┤
│ 一 │偽造之「汽車材料買賣合約書」（蓋有偽造之「│1 張  │
│    │華鑫重機代理有限公司」及負責人印文各1 枚，│      │
│    │車身編號為WBAFA116XOLT50629 號）          │      │
├──┼─────────────────────┼───┤
│ 二 │變造之BMW 車輛原廠證明書（車身編號為WBAFA1│1 張  │
│    │16XOLT50629 號）                          │      │
├──┼─────────────────────┼───┤
│ 三 │偽造之「進口與貨物稅完（免）稅證明書（零件│1 張  │
│    │用）」影本（蓋有偽造之「臺中關稅局完稅免簽│      │
│    │證文件專用章」公印文及「陳重光印」印文各 1│      │
│    │枚，車身編號為WBAFA116XOLT50629 號）      │      │
└──┴─────────────────────┴───┘
附表三：被告丁○交付乙○○收執之偽造私文書、公文書
┌──┬─────────────────────┬───┐
│編號│     物  品  名  稱                       │數量  │
├──┼─────────────────────┼───┤
│ 一 │偽造之流當品讓渡合約書（蓋有偽造之「華鑫重│1 張  │
│    │機代理有限公司」及負責人印文各1 枚，車身號│      │
│    │碼為WBAFA11020LT62189 號）                │      │
├──┼─────────────────────┼───┤
│ 二 │偽造之流當證明書（蓋有偽造之「嘉義縣當舖商│1 張  │
│    │業流當物公會」及「蔡天讚」印文各1 枚，引擎│      │
│    │號碼為WBAFA11020LT62189  號）             │      │
├──┼─────────────────────┼───┤
│ 三 │偽造之「進口與貨物稅完（免）稅證明書（零件│1 張  │
│    │用）」影本（蓋有偽造之「臺中關稅局完稅免簽│      │
│    │證文件專用章」公印文及「楊水勝」印文各1 枚│      │
│    │，車身號碼為WBAFA11850LT64874 號）        │      │
└──┴─────────────────────┴───┘

司法院資訊處製作；財團法人民間司法改革基金會備份。
